臺灣高等法院臺南分院刑事裁定
110年度聲再字第110號
聲  請  人  
即受判決人  張尚恩


上列聲請人即受判決人因違反性騷擾防治法案件，對於本院107
年度上易字第549號中華民國107年9月5日確定判決（原審案號：
臺灣臺南地方法院106年度易字第1721號；起訴案號：臺灣臺南
地方檢察署106年度偵字第10799號），聲請再審，本院裁定如下
：
    主  文
再審之聲請駁回。
    理  由
一、聲請意旨略以：
　㈠聲請人即受判決人甲○○因性騷擾案件，經臺灣臺南地方法院1
    07年度上易字第549號判決判處罪刑確定。該確定判決認定
    聲請人犯罪，是根據女方和證人聶男所述女方立即回頭拍打
    聲請人肩膀之重要情節大致相符，並經其他遊客當場協助指
    認，臺灣高等法院臺南分院判決認定聲請人無故自女方身後
    伸手觸摸女方臀部，聲請人不服原確定判決，故依法提出再
    審。
　㈡新事實：
  ⒈聲請人當日在○○○牛排前有和女方擦肩而過，沒有停繼續走，
    然後女方又不知為何走到聲請人面前拍聲請人肩膀（面對面
    ），聲請人走一、二步才停下來，然後女方轉身跟聲請人說
    剛剛捏她屁股，這時候並不在○○○牛排前，聲請人和女方爭
    執後，就和女方和女方男友走回去○○○牛排店前報警等待警
    方，女方男友用手機報警，有說案發地點，然後女方又說在
    夜市門口等警方，到了夜市門口後，聶男才出現自己跟警方
    說案情，但女方卻向警方謊稱聶男在現場是跟著一起出來，
    而有隱匿案情。
  ⒉現場處理員警查無性騷擾案發生，是互告才去派出所作筆錄
    ，然後就被警方吃案，變成另外一案，女方親自到所報案（
    性騷擾，只錄口供未派員合法調查，且警方筆錄造假，撇清
    責任，所以沒有現場調查紀錄，是女方、聶男自己說的，和
    警方無關），就送分局，分局偵查佐未仔細調查就送地檢署
    ，檢察官未仔細調查且違反論理經驗法則亂起訴，法官未仔
    細調查把警詢筆錄當證據，濫用自由心證亂判，與事實不符
    。
  ⒊當日女方和聶男兩個人在夜市門口明顯完全各說各話，警方
    到現場調查，查無實據，並沒有女方和聶男當場指認捏臀性
    騷擾事實，處理員警可查證，沒有其他遊客當場協助指認，
    也沒有和聲請人到夜市內查證，所以在夜市門口聲請人有向
    員警提出誣告，女方和聶男都知道，員警無紀錄。
  ⒋受理110報案後，警方到夜市門口，聲請人和女方正式向員警
    提出的互告案消失了（是私了還是吃案），卻變成另一案女
    方親自到所報案（性驗擾案）？警詢筆錄違法不實，沒人會
    說第810排第五格位置左右，警方誤導案情，筆錄動手腳，
    問題所在，未查證只錄口頭敘述，偵查時聶男就清楚說出是
    豆乾店前看見的，完全和案情不符，警方無查證，如果相符
    當日員警就可以依準現行犯拘捕並登錄在案件處理方式欄，
    通報檢察官處置，聲請人警詢筆錄開頭案發位置第810排第
    五格位置左右，不是聲請人親口說的，可以查筆錄光碟來證
    明。女方的警詢筆錄開頭案發位置第810排第五格位置左右
    ，不是女方親口說的，聶男的警詢筆錄開頭案發位置第810
    排第五格位置左右不是聶男親口說的，是員警複製貼上誤導
    同一地點，一般人報案都說在xx攤位前，哪知道攤位地上編
    號。警方造假甩鍋卸責，所以變成女方親自到所報案，警方
    依法錄口供而已，未合法調查，所以警方筆錄不能當證據，
    聲請人告女方的誣告案消失了。
  ⒌女方男友陳男也有報案，110通聯有說是在○○○牛排前，與聶
    男不符，聶男自己未和女方確認，亂看亂說亂作證亂具結，
    又不出庭詰問，法官檢察官違反論理法則、經驗法則，明顯
    不公正，檢察官無調查無舉證女方和聶男證詞是同一地點發
    生，未查警方有到現場調查卻無紀錄，明明是電話報案在夜
    市門口，卻變成女方親自到所報案，法官亂取證據，濫用自
    由心證。當日員警現場調查就是沒有女方說的捏臀、摸臀、
    大聲喝斥、拍聲請人左肩和抓住聲請人左手的事實。在夜市
    内如有像女方說大聲喝斥聲請人，並拍打聲請人和抓住聲請
    人左手，兩旁攤商和坐著用餐的遊客會都沒人反應給員警和
    管委會?那員警為何現場調查查無性騷擾，也沒有調查紀錄
    ，變成女方親自到所報案，掩蓋事實卸責，會不會是聲請人
    有提出告訴，怕女方亂告，變成被告的關係？女方一審證詞
    改口，案發過程完全推說不清楚，是聶男看見的說的，都沒
    有和聶男確認案發過程，事實過程沒交代清楚，兩方說法完
    全不符。如何接近女方？如何伸手襲擊？事後反應？重大案
    情完全都不一樣，判決書事實寫A女驚覺後轉身喝斥並抓住
    聲請人的手，事實根本不存在兩次和女方接觸，都是女方造
    成的，何來趁人不及性騷擾意圖?聲請人並無聶男所說刻意
    從女方後面越過路人，緊貼女方後面手往前伸去摸女方屁股
    之行為，女方自己漏嘴說出案發過程，和聶男說詞完全不符
    ，法官視而不見。女方從報案時就稱聶男在現場有看見，一
    審又改口說完全不清楚，自己親眼所見聲請人捏臀變成是感
    覺，全部改口推說是聶男看見的、聶男說的，一個真正被捏
    臀的受害者怎麼會說詞反覆交代不清？還提出30萬和解金之
    無理要求（調解委員可證明）。
  ⒍本件確定判決認定聲請人犯罪，是根據女方和證人聶男所述
    ，認女方立即回頭拍打聲請人肩膀之重要情節大致相符，並
    經其他遊客當場協助指認，高院判決認定張男無故自女方身
    後伸手觸摸女方臀部，完全與事實不符，請法官重啟再審，
    查明事實真相。
  ㈢新證據：
  ⒈傳當日處理員警（2員）和分局偵查佐到案說明當日現場處理
    結果，可得知女方和聶男完全各說各話，警方當下查無實據
    ，無人看見聽見，夜市内根本沒有捏臀摸臀性騷擾發生，所
    以沒有現場處理紀錄，沒受理，是互告才會去派出所做筆錄
    。
  ⒉在夜市門口，聲請人和女方有向警方提出互告，為何變成女
    方另外提告的性騷擾案？當日筆錄女方是另外向警方提告，
    員警和偵查佐派出所做的筆錄未經合法調查，不能當證據，
    只有口頭敘述，和事實不符，也無人證明聶男在女方和聲請
    人在○○○牛排底前擦肩而過的現場，所以偵查和一審女方和
    聶男的證詞是雞同鴨講，完全不符，聶男現場圖和證詞與女
    方證詞不符。
  ⒊傳女方男友作證，當日女方男友沒有和女方走一起（不在現
    場），女方走到聲請人面前拍打聲請人後，女方男友陳男才
    突然出現加入爭執，然後走回○○○牛排前，女方叫男友陳男
    用手機報警等警察處理，且有提到○○○牛排店是發生地點，
    可證明和聶男所說不符，也有110通聯錄音可證明。
　㈣聲請人因未發現前開事實或證據，致未主張該有利於己之情
    事，始被判處罪刑確定。為此，依法聲請再審，請明察並裁
    定准予開始再審。
二、按聲請再審，應以再審書狀敘述理由，附具原判決之繕本及
    證據，提出於管轄法院為之；又聲請再審之程序違背規定者
    ，應以裁定駁回之；但其不合法律上之程式可以補正者，應
    定期間先命補正，刑事訴訟法第426條第1項、第429條前段
    、第433條分別定有明文。而所謂敘述理由，係指具體表明
    符合法定再審事由之原因事實而言；所稱證據，係指足以證
    明再審事由存在之證據，倘僅泛言有法定再審事由，而未敘
    明具體情形，或所述具體情形，顯與法定再審事由不相適合
    ，或未提出足以證明再審事由存在之證據，均應認聲請再審
    之程序違背規定（最高法院102年度台抗字第615號、106年
    度台抗字第913號、108年度台抗字第555號裁定意旨參照）
    。又再審之聲請，經法院認為無再審理由者，以裁定駁回後
    ，不得更以同一原因聲請再審，刑事訴訟法第434條第1項、
    第3項定有明文。而所謂同一原因，係指同一事實之原因而
    言；是否同一事實之原因，應就重行聲請再審之事由及提出
    之證據方法，與已經實體上裁定駁回之先前聲請，是否完全
    相同予以判斷，若先後二次聲請之再審原因及其所提之證據
    方法相一致者，即屬同一事實之原因（最高法院109年度台
    抗字第1086號裁定意旨參照）。次按受理再審聲請之法院，
    應先審查再審之聲請是否具備合法條件，必再審之聲請合法
    ，始能進而審究其再審之聲請有無理由（最高法院110年度
    台抗字第19號裁定意旨參照）。再按刑事訴訟程序得據為受
    判決人之利益聲請再審之新事實、新證據，依刑事訴訟法第
    420條第1項第6款、第3項規定，固不以有罪判決確定前已存
    在或成立，而未及調查斟酌者為限，其在判決確定後始存在
    或成立之事實、證據，亦屬之。然新事實、新證據仍須於單
    獨觀察，或與先前之證據綜合判斷後，得以合理相信其足以
    動搖原確定之有罪判決，使受有罪判決之人應受無罪、免訴
    、免刑或輕於原判決所認罪名之判決者，始足當之。如聲請
    再審之原因，僅係對原確定判決認定事實之爭辯，或對原確
    定判決採證認事職權之行使，任意指摘，或對法院依職權取
    捨證據持相異評價，即使審酌上開證據，亦無法動搖原確定
    判決，應認不符合前開得提起再審之規定（最高法院110年
    度台抗字第12號裁定參照）。
三、經查：
　㈠聲請再審，由判決之原審法院管轄，刑事訴訟法第426條第1
    項定有明文。聲請人即受判決人甲○○前因違反性騷擾防治法
    案件，經原確定判決判處拘役40日，如易科罰金，以新臺幣
    1千元折算1日確定，本院為原審法院，是本件再審案件由本
    院管轄，合先敘明。
　㈡聲請人前因犯性騷擾防治法第25條第1項意圖性騷擾，乘人不
    及抗拒而為觸摸A女臀部罪，經臺灣臺南地方法院106年度易
    字第1721號判決處拘役40日（得易科罰金），聲請人不服提
    起上訴，經本院於107年9月5日以107年度上易字第549號判
    決駁回上訴而確定在案，有本院前開判決書、臺灣高等法院
    前案紀錄表附卷可憑。本件原確定判決認定聲請人犯性騷擾
    防治法第25條第1項之罪，所為之事實認定及得心證之理由
    ，俱有卷內證據資料可證，既係綜合調查所得之證據而為合
    理論斷，且並不違背證據法則、論理法則，係屬事實審法院
    採證認事，判斷證據證明力職權之適法行使。
　㈢聲請人雖提出刑事再審聲請狀，主張本件係依據刑事訴訟法
    第420條第1項第6款規定聲請再審，然本次聲請意旨關於聲
    請人在○○○牛排前有和與A女擦身而過、A女竟說是聲請人捏
    臀所述不實、A女與聶男說法不一、警方僅在現場聽A女與聶
    男說明、未帶聶男進入夜市查證調查所說之豆乾店攤販於大
    東夜市何處、聶男自己不會說「第幾排第幾格（夜市）」（
    但警詢筆錄卻有）、警詢筆錄違法不實、A女男友陳冠廷可
    證明聶男所述與現場圖不同、檢察官亂起訴、一、二審法官
    濫用心證，並聲請傳喚當日處理警員（2員）及偵查佐、聶
    男、陳冠廷到庭作證等，均經聲請人之前向本院提出再審聲
    請時即曾多次加以主張，並先後經本院107年度聲再字第91
    號、109年度聲再字第3、17、75、88號、110年度聲再字第8
    0號受理後，認為聲請人之聲請為無理由，裁定駁回被告再
    審之聲請，有上開裁定附卷可參，聲請人此部分顯以實質相
    同之事由，就同一原因事實聲請再審，其聲請再審之程序顯
    然違背法律規定。然聲請人前曾多次向本院聲請再審，本次
    聲請意旨關於「A女證述是否虛偽、聶男所述是否虛偽、A女
    與聶男證述是否相符」部分，於聲請人之前向本院提出再審
    聲請時即曾多次加以主張，並先後經本院107年度聲再字第9
    1號，109年度聲再字第3、17、75、88號受理後，認為聲請
    人之聲請為無理由而裁定駁回再審之聲請，此有上開裁定及
    臺灣高等法院被告前案紀錄表附卷可參，聲請人此部分顯以
    實質相同之事由，就同一原因事實聲請再審，其聲請再審之
    程序顯然違背法律規定。此外，綜觀聲請人本次刑事再審聲
    請狀所載聲請理由，其所述「新事實」、「證據」及其中之
    論述部分，均未具體說明其所指之新事實及新證據為何，亦
    未檢附相關證據，僅係一再就A女、聶男之證述提出質疑，
    並指摘、批評員警、檢察官之偵查作為，及就原確定判決採
    證認事職權之適法行使，以及原確定判決已明確論斷說明之
    事項，暨其他不影響於判決結果之枝節性問題，以其主觀上
    自認符合再審要件之說詞，就原確定判決已論駁之事項，徒
    憑己見再事爭執，與法定聲請再審原因亦不相合。
　㈣至聲請人聲請調查證據部分，其聲請傳喚陳冠廷、當日處理
    之員警2人及聶男（即聶宸奕）出庭作證，所依據之理由與
    待證事實，均經聲請人先前向本院聲請再審時提出，並分別
    經本院107年度聲再字第91號、109年度聲再字第75、88號受
    理後，認聲請無理由而裁定駁回，此有上開裁定在卷可稽。
    是聲請人就上開所述同一原因重複調查，其聲請程序顯然違
    背規定，於法亦有未合。
　㈤綜上所述，聲請人所執上揭聲請再審理由，或係以同一原因
    ，重複提出聲請再審，違反刑事訴訟法第434條第3項之規定
    ，或係未提出新事實、新證據（所提出之上述監察院函文不
    具證據適格），僅係對原確定判決既有卷證資料漫事爭辯，
    與法定聲請再審原因不合，均違背再審聲請之程序規定。是
    以，聲請人執前揭再審理由聲請再審，經核為不合法，且無
    從補正，應予駁回。又本件既經本院認聲請人之聲請或係以
    業經本院駁回再審聲請之同一原因事實再為聲請，或係與法
    定聲請再審原因不合，依據前揭說明，本件聲請程序違背規
    定，且無從補正，自無通知再審聲請人到場聽取意見之必要
    ，併此指明。
據上論斷，依刑事訴訟法第433條前段，裁定如主文。
中　　華　　民　　國　　110 　年　　9 　　月　　30　　日
                  刑事第二庭    審判長法　官  陳珍如 
                                      法　官  黃裕堯
                                      法　官  陳弘能
以上正本證明與原本無異。
不得抗告。
　　　　　　　　　　　　　　　　　　　書記官  許雅華
中　　華　　民　　國　　110 　年　　9 　　月　　30　　日